【裁判字號】    89,台上,3931
【裁判日期】    890706
【裁判案由】    公共危險
【裁判全文】
最高法院刑事判決                              八十九年度台上字第三九三一號
    上  訴  人  甲○○
    選任辯護人  胡文英律師
右上訴人因公共危險案件，不服台灣高等法院中華民國八十九年三月七日第二審判決
（八十九年度上訴字第二三○號，起訴案號：台灣板橋地方法院檢察署八十八年度偵
字第一八二三五號），提起上訴，本院判決如左：
    主  文
上訴駁回。
    理  由
按刑事訴訟法第三百七十七條規定，上訴於第三審法院，非以判決違背法令為理由，
不得為之。是提起第三審上訴，應以原判決違背法令為理由，係屬法定要件。如果上
訴理由狀並未依據卷內訴訟資料，具體指摘原判決不適用何種法則或如何適用不當，
或所指摘原判決違法情事，顯與法律規定得為第三審上訴理由之違法情形，不相適合
時，均應認其上訴為違背法律上之程式，予以駁回。本件原判決綜合調查證據之結果
，認上訴人甲○○犯有刑法第一百七十五條第一項放火燒燬他人所有之機車，致生公
共危險罪之事實，因認第一審判決，論上訴人以上開罪名，量處有期徒刑壹年貳月，
扣案之打火機壹個沒收，為無不合，予以維持，駁回上訴人在第二審之上訴，已詳
認定犯罪事實之依據及憑以認定之理由，並對上訴人否認故意放火之辯詞，如何不足
採信，均已依據卷內資料予以指駁及說明，從形式上觀察，原判決並無違背法令情形
。按刑法第一百七十五條第一項之罪，以「致生公共危險」為構成要件之一，所謂「
致生公共危險」，乃指放火燃燒之情形，依一般社會通念，有延燒至他人所有屋物之
危險存在，不以發生實害為必要。上訴人於大樓停車場坡道出口處以己有之打火機點
燃路旁拾得之紙張，並引燃機車外滲之汽油，燒燬其妻即被害人柯保如所有之機車，
並由緊鄰案發現場之三重市○○街九八巷三六弄三三號房屋，及附近停放其他機車之
情形視之（參附偵卷照片），難謂無致生公共危險之虞存在。上訴人所辯其與妻子感
情不睦，為金錢問題發生爭吵，遂於凌晨三點將機車移至停車場坡道出口空曠處燒燬
，志在洩恨，並無致生公共危險之故意等語，係就原判決已詳為論斷與說明之事項，
再為事實上之爭執，殊非適法之第三審上訴理由。另查本件遭焚燬之機車係柯保如所
有，有車籍作業系統查詢認可資料可按（見偵查卷第十四頁），且警局及一審先後所
拍攝案發現場照片，均顯示燒燬機車旁有停放機車（見偵查卷第十二頁及一審卷第二
八至二九頁），上訴意旨仍謂該機車係上訴人與柯保如共有，且指稱照片上停有機車
，係一審事後於白天所拍攝，與原先警局於案發當時所拍攝之照片，僅有燒燬機車殘
骸之時空情節不符云云，均顯有誤會。此外，上訴人徒憑己意，對原審認事用法職權
之適法行使及原審判決理由已詳為論斷之事項，任意爭辯，顯與法定上訴第三審之形
式要件不符，其上訴違背法律上之程式，應予駁回。
據上論結，應依刑事訴訟法第三百九十五條前段，判決如主文。
中      華      民      國    八十九    年      七      月      六      日
                              最高法院刑事第七庭
                                  審判長法官  謝  家  鶴
                                        法官  洪  文  章
                                        法官  花  滿  堂
                                        法官  陳  世  淙
                                        法官  洪  佳  濱
      右正本證明與原本無異
                                              書  記  官
中      華      民      國    八十九    年      七      月     十八     日


司法院資訊處製作；財團法人民間司法改革基金會備份。
